【裁判字號】    92,訴,2333
【裁判日期】    921231
【裁判案由】    毒品危害防制條例
【裁判全文】
臺灣板橋地方法院刑事判決                        九十二年度訴字第二三三三號
    公  訴  人  臺灣板橋地方法院檢察署檢察官
    被      告  甲○○
右列被告因毒品危害防制條例案件，經檢察官聲請簡易判決處刑（九十二年度毒偵字
第二五八七、三０三四號），本院認不宜以簡易判決處刑，改依通常程序審理，經訊
問被告為有罪陳述後，依簡式審判程序審理，並判決如左：
    主  文
甲○○連續施用第一級毒品，累犯，處有期徒刑拾月。扣案之含有第一級毒品海洛因
殘渣之注射針筒壹支沒收銷燬之。
    事  實
一、甲○○有違反肅清煙毒條例、毒品危害防制條例等前科，前於民國八十六年間即
    因違反肅清煙毒條例案件，經本院以八十六年度訴字第一八九二號判決處以有期
    徒刑三年八月確定，送監執行後雖於八十九年三月七日假釋出獄付保護管束，竟
    於假釋期間因另犯違反毒品危害防制條例案件而經裁定撤銷假釋，所餘殘刑一年
    四月四日甫於九十一年十一月一日執行完畢。而甲○○前於八十九年間即因施用
    毒品案件，經本院以八十九年度毒聲字第四七五七號裁定送勒戒處所觀察、勒戒
    後，認有繼續施用毒品之傾向，復以八十九年度毒聲字第六七七０號裁定令入戒
    治處所施以強制戒治一年，嗣成效經評定為合格，經本院以九十年度毒聲字第二
    三四二號裁定停止強制戒治，所餘期間付保護管束，並於交付保護管束期滿後，
    由臺灣板橋地方法院檢察署檢察官於九十一年六月二十日以九十一年度戒毒偵字
    第二八六號為不起訴處分確定。詎甲○○仍不思悔改，竟基於施用第一級毒品海
    洛因之概括犯意，自九十一年十一月十日起至九十二年八月五日下午十四時止，
    在其臺北縣土城市○○路二七八巷二十八弄十二號之住處，以將海洛因置入針筒
    注射身體之方式，平均一至二日即注射施用一次，而連續施用海洛因多次。嗣於
    九十二年八月六日上午十時五分許，在台北縣新莊市○○路、自信路口為警查獲
    ，扣得甲○○所有供注射施打海洛因所用、且含有毒品海洛因殘渣之針筒一支。
    經警於該日採取甲○○尿液送驗，檢體呈嗎啡陽性反應，因悉上情。甲○○因前
    開施用第一級毒品海洛因犯行，並經本院以九十二年度毒聲字第二九七一號裁定
    令入戒治處所施以強制戒治一年，現在臺灣臺北戒治所執行強制戒治中。
二、案經臺北縣政府警察局新莊分局移送臺灣板橋地方法院檢察署檢察官偵查後聲請
    簡易判決處刑。
    理  由
一、訊據被告甲○○於警詢、檢察官偵訊及本院審理中，對右揭事實均坦承不諱，而
    其於九十二年八月六日上午十時許為警查獲所採集之尿液檢體，經送臺灣檢驗科
    技股份有限公司檢驗結果，呈嗎啡陽性反應乙節，有該公司二００三年八月十八
    日濫用藥物尿液檢驗報告一件（見臺灣板橋地方法院檢察署九十二年度核退字第
    七六二五號偵查卷第十頁）為憑。此外，並有被告所有供本件犯罪所用之含有海
    洛因殘渣之注射針筒一支扣案可憑，足認被告前揭自白與事實相符，自得予以採
    信。次查，被告前於八十九年間因施用毒品案件，經本院以八十九年度毒聲字第
    四七五七號裁定送勒戒處所觀察、勒戒後，認有繼續施用毒品之傾向，復以八十
    九年度毒聲字第六七七０號裁定令入戒治處所施以強制戒治一年，嗣成效經評定
    為合格，經本院以九十年度毒聲字第二三四二號裁定停止強制戒治，所餘期間付
    保護管束，並於交付保護管束期滿後，由臺灣板橋地方法院檢察署檢察官於九十
    一年六月二十日以九十一年度戒毒偵字第二八六號為不起訴處分確定，暨被告因
    本次施用海洛因毒品犯行經本院以九十二年度毒聲字第二九七一號裁定令入戒治
    處所施以強制戒治一年，現在臺灣臺北戒治所強制戒治中等情，有前揭不起訴處
    分書、裁定書、臺灣高等法院被告全國前案紀錄表各一件在卷可稽。本件事證明
    確，被告犯行堪以認定。
三、核被告甲○○所為，係犯毒品危害防制條例第十條第一項之施用第一級毒品罪。
    其施用前後持有海洛因之低度行為，為施用之高度行為所吸收，不另論罪。又被
    告先後多次施用第一級毒品海洛因之行為，時間緊接，所犯係屬構成要件相同之
    罪，顯係基於概括犯意反覆為之，為連續犯，應依刑法第五十六條之規定，以一
    罪論，並加重其刑。又被告有如事實欄所載之前科及刑之執行情形，參諸前述臺
    灣高等法院被告全國前案紀錄表所載即明，被告於有期徒刑執行完畢後，五年以
    內再犯本件有期徒刑以上之罪，為累犯，應依刑法第四十七條規定，遞予加重其
    刑。爰審酌被告有違反肅清煙毒條例、毒品危害防制條例等多項前科，素行不佳
    ，且前即因施用毒品犯行裁定送強制戒治，竟於停止戒治付保護管束期滿後五月
    餘又為施用第一級毒品犯行，顯見其未知戒除毒癮，意志力薄弱，並考量施用毒
    品乃自戕行為，所生危害非鉅，暨被告犯罪後坦承犯行，態度尚稱良好等一切情
    狀，量處如主文所示之刑。至扣案之注射針筒一支，係被告所有供施打海洛因使
    用而含有第一級毒品海洛因殘渣乙節，業據被告於本院準備程序期日中供明在卷
    屬實，因其中之毒品殘渣已與針筒難以析離，應以第一級毒品海洛因視之，爰依
    毒品危害防制條例第十八條第一項前段之規定宣告沒收銷燬。
四、末按「除被告所犯為死刑、無期徒刑、最輕本刑為三年以上有期徒刑之罪或高等
    法院管轄第一審案件者外，於前條第一項程序進行中，被告先就被訴事實為有罪
    之陳述時，審判長得告知被告簡式審判程序之旨，並聽取當事人、代理人、辯護
    人及輔佐人之意見後，裁定進行簡式審判程序。」刑事訴訟法第二百七十三條之
    一定有明文。查本件被告涉犯之毒品危害防制條例第十條第一項之施用第一級毒
    品罪，法定本刑並非最輕本刑為三年以上有期徒刑之罪，且被告於本院九十二年
    十二月十六日準備程序期日中已就被訴事實為有罪之陳述，經告知被告簡式審判
    程序之旨後，被告及公訴人對於本件改依簡式審判程序審理亦均表示無意見，是
    本院即依前揭刑事訴訟法規定，裁定本件進行簡式審判程序，附此敘明。
據上論斷，應依刑事訴訟法第二百七十三條之一第一項、第二百九十九條第一項前段
，毒品危害防制條例第十條第一項、第十八條第一項前段，刑法第十一條前段、第五
十六條、第四十七條，判決如主文。
本案經檢察官馬中琍到庭執行職務。
中      華      民      國      九十二    年    十二    月    三十一    日
                                  臺灣板橋地方法院刑事第十一庭
                                      法  官    汪怡君
右正本證明與原本無異。
如不服本判決，應於判決送達後十日內向本院提出上訴狀 (應附繕本) ，上訴於
臺灣高等法院。
                                          書記官    吳河東
中      華      民      國      九十三    年    一      月      二      日
毒品危害防制條例第十條：
施用第一級毒品者，處六月以上五年以下有期徒刑。
施用第二級毒品者，處三年以下有期徒刑。


司法院資訊處製作；財團法人民間司法改革基金會備份。
